【裁判字號】    96,訴,4215
【裁判日期】    970131
【裁判案由】    毒品危害防制條例
【裁判全文】
臺灣板橋地方法院刑事判決              96年度訴字第4215號
公  訴  人  臺灣板橋地方法院檢察署檢察官
被      告  甲○○
上列被告因違反毒品危害防制條例案件，經檢察官提起公訴（96
年度毒偵字第7135號），本院於準備程序進行中，被告就被訴之
事實為有罪之陳述，經告知被告簡式審判程序之旨，並聽取當事
人之意見後，裁定進行簡式審判程序，本院判決如下：
    主  文
甲○○施用第一級毒品，累犯，處有期徒刑捌月，扣案之海洛因
柒小包（合計淨重柒點零玖公克）沒收銷燬之，上開海洛因之外
包裝塑膠袋柒個沒收之；又施用第二級毒品，累犯，處有期徒刑
肆月，扣案之安非他命貳小包（淨重點零肆公克）沒收銷燬之
，上開安非他命之外包裝塑膠袋貳個、玻璃球壹個、吸食器壹組
及摻食管壹支均沒收之；應執行有期徒刑拾月，扣案之海洛因柒
小包（合計淨重柒點零玖公克）、安非他命貳小包（淨重點零
肆公克）均沒收銷燬之，上開海洛因之外包裝塑膠袋柒個、上開
安非他命之外包裝塑膠袋貳個、玻璃球壹個、吸食器壹組及摻食
管壹支均沒收之。
    事  實
一、甲○○曾因施用毒品案件，經依本院以94年度毒聲字第603
    號裁定送觀察、勒戒後，認無繼續施用毒品之傾向，而於民
    國（下同）94年6 月23日釋放出所，並經臺灣板橋地方法院
    檢察署檢察官以94年度毒偵字第1586號為不起訴處分確定。
    又再因施用毒品案件，經臺灣臺北地方法院以95年度易字第
    949 號判處有期徒刑3 月確定，並於95年8 月14日易科罰金
    執行完畢。詎甲○○仍不知悔改，於上開觀察、勒戒執行完
    畢釋放後5 年內，猶基於施用第一級毒品海洛因及第二級毒
    品甲基安非他命之犯意，於96年9 月13日某時許，在臺北縣
    土城市○○路111 之2 號17樓居所內，將第一級毒品海洛因
    摻入香菸內點燃吸食，以此方式施用第一級毒品海洛因1 次
    ；又於上開時、地將第二級毒品安非他命置放於玻璃球內，
    以火燒烤後再施用所冒出霧化含有安非他命成份之氣體，以
    此方式施用第二級毒品安非他命1 次。嗣於96年9 月13日晚
    9 時10分許，經警持搜索票在上址查獲，並扣得第一級毒品
    海洛因7 小包（合計淨重7.09公克）、第二級毒品安非他命
    2 小包（毛重3.64公克、淨重3.04公克），及其所有供施用
    安非他命所用之玻璃球1 個以及吸食器1 組、摻食管1 支。
二、案經臺北縣政府警察局海山分局報請臺灣板橋地方法院檢察
    署檢察官偵查起訴。
    理  由
一、按除被告所犯為死刑、無期徒刑、最輕本刑為三年以上有期
    徒刑之罪或高等法院管轄第一審案件者外，於第一次審判期
    日前之準備程序進行中，被告先就被訴事實為有罪之陳述時
    ，審判長得告知被告簡式審判程序之旨，並聽取當事人、代
    理人、辯護人及輔佐人之意見後，裁定進行簡式審判程序，
    刑事訴訟法第273 條之1 第1 項定有明文。經核本件被告甲
    ○○所犯係死刑、無期徒刑、最輕本刑為三年以上有期徒刑
    以外之罪，其於準備程序中就被訴事實為有罪之陳述，經法
    官告知簡式審判程序之旨，並聽取公訴人及被告之意見後，
    本院合議庭認宜進行簡式審判程序，爰依上揭規定合議裁定
    由受命法官獨任進行簡式審判程序，合先敘明。
二、上揭事實，業據被告甲○○迭於警詢、偵查及本院準備程序
    與審理時供承不諱，且被告為警查獲時所採集之尿液，經送
    請檢驗之結果，呈鴉片類及安非他命類陽性反應，有臺灣檢
    驗科技股份有限公司出具之濫用藥物尿液檢驗報告乙份附卷
    可稽（見臺灣板橋地方法院檢察署96年度毒偵字第7135號偵
    查卷第50頁）。又查扣之海洛因、安非他命經查獲之臺北縣
    政府警察局海山分局位簡易快速篩檢試劑初步檢驗結果，確
    分呈海洛因、安非他命之反應，有該分局查獲涉嫌毒品危害
    防制條例毒品初步鑑驗報告單2 紙在卷可佐（見同上偵查卷
    第24頁、第25頁），再上開查獲之海洛因又送請法務部調查
    局以化學呈色法及氣相層析質譜儀分析法檢驗之結果確含第
    一級毒品海洛因成分，有該局96年10月5 日調科壹字第0962
    3070980 號函在卷可稽（見同上偵查卷第48頁），復有玻璃
    球1 個、吸食器1 組及摻食管1 支扣案可資佐證。是堪認被
    告自白施用第一級毒品海洛因及第二級毒品安非他命應與事
    實相符。又被告前因施用毒品案件，經依本院以94年度毒聲
    字第603 號裁定送觀察、勒戒後，認無繼續施用毒品之傾向
    ，而於94年6 月23日釋放出所，並經臺灣板橋地方法院檢察
    署檢察官以94年度毒偵字第1586號為不起訴處分確定等情，
    有臺灣高等法院被告前案紀錄表附卷可按。從而，被告復於
    96年9 月13日施用第一級毒品海洛因及第二級毒品甲基安非
    他命，顯係在觀察、勒戒執行完畢釋放後5 年內再犯毒品危
    害防制條例第10條之罪，是本件罪證明確，其犯行堪予認定
    ，應予依法論科。
三、查海洛因與安非他命依其成癮性、濫用性及對社會危害性之
    程度，已分別為毒品危害防制條例第2 條第2 項第1 款、第
    2 款所規定之第一級、第二級毒品。又被告持有海洛因、安
    非他命之低度行為，應分別為其施用海洛因、安非他命之高
    度行為所吸收，不另論罪。故核被告所為，係犯毒品危害防
    制條例第10條第1 項、第2 項之施用第一級毒品及第二級毒
    品之罪。再被告所犯上開2 罪間，犯意各別，構成要件互異
    ，應予分論併罰。末查；被告有如事實欄所載徒刑執行之紀
    錄，此有臺灣高等法院被告前案紀錄表在卷可徵，其於有期
    徒刑執行完畢後5 年內故意再犯本件有期徒刑以上刑之2 罪
    ，皆為累犯，均應依法各加重其刑。爰審酌被告前已因施用
    毒品經觀察、勒戒、強制戒治後而獲不起訴處分之寬典，猶
    應知所惕勵，對於施用毒品之違法性及可罰性，應有明確而
    強烈之認識，詎猶不知悛悔，復行施用海洛因及安非他命，
    戕害自己之身心健康，兼衡其智識程度、犯罪動機、目的及
    犯罪後自承施用毒品犯行，犯後態度良好等一切情狀，分別
    量處如主文所示之刑，並依法定其應執行之刑，以資懲儆。
四、至扣案海洛因7 小包（合計淨重7.09公克）、安非他命2 小
    包（淨重3.04公克），為查獲之毒品，不問屬於犯人與否，
    應依毒品危害防制條例第18條第1 項前段規定沒收銷燬之；
    另扣案上開海洛因之外包裝塑膠袋共7 個、上開安非他命之
    外包裝塑膠袋2 個及玻璃球1 個、吸食器1 組以及摻食管1
    支，均係被告所有分別供其盛裝海洛因、安非他命或施用安
    非他命所用之物，業據被告供承在卷，應依法宣告沒收
據上論斷，應依刑事訴訟法第273 條之1 第1 項、第299 條第1
項前段，毒品危害防制條例第10條第1 項、第2 項、第18條第1
項前段，刑法第11條、第47條第1 項、第51條第5 款、第9 款、
第38條第1項第2款，判決如主文。
本案經檢察官吳文正到庭執行職務
中    華    民    國    97    年    1     月    31    日
                    刑事第五庭  法  官  潘  長  生
以上正本證明與原本無異。
如不服本判決應於送達後10日內敘明理由向本院提出上訴狀。
                                書記官  彭  麗  紅
中    華    民    國    97    年    1     月    31    日
附錄本案論罪科刑法條全文：
毒品危害防制條例第10條
施用第一級毒品者，處六月以上五年以下有期徒刑。
施用第二級毒品者，處三年以下有期徒刑。


司法院資訊處製作；財團法人民間司法改革基金會備份。
